臺灣高等法院刑事裁定
109年度抗字第428號
抗  告  人
即  受刑人  宋文華



上列抗告人因聲請定其應執行刑案件，不服臺灣桃園地方法院於
中華民國109年2月24日裁定（109年度聲字第587號），提起抗告
，本院裁定如下：
    主    文
抗告駁回。 
    理    由
一、原裁定意旨略以：抗告人即受刑人宋文華（下稱抗告人）因
    竊盜等案件，經法院判處如附表所示之刑並確定，且原審法
    院為抗告人所犯如附表所示4 罪之犯罪事實最後判決之法院
    等情，有本院被告前案紀錄表、附表所示刑事判決在卷足稽
    。又抗告人所犯如附表所示各罪，其中附表編號1 至3 所示
    之罪，係得易科罰金之罪，附表編號4所示之罪，係不得易
    科罰金之罪，依刑法第50條第1 項但書第1 款規定固不得併
    合處罰，惟抗告人業已請求檢察官聲請定應執行刑，有臺灣
    桃園地方檢察署依102 年1 月23日修正之刑法第50條調查受
    刑人是否聲請定應執行刑調查表1 紙附卷可稽，符合刑法第
    50條第2 項規定，是抗告人就所犯如附表所示各罪，聲請定
    應執行刑，原審法院自應依刑法第51條第5 款規定定之。從
    而，審核受抗告人所犯如附表所示之各罪，均係於附表編號
    1 所示判決確定日期前為之，認檢察官聲請為正當，應予准
    許，爰依上開規定，定其應執行之刑有期徒刑11月等語。
二、抗告意旨略以：抗告人所犯竊盜等罪合併宣告刑累計為1 年
    2月，原審定刑後只減3月，按照責任遞減系數逐漸退縮刑罪
    ，顯有不當，違背法令，請求給予抗告人合理公平裁定云云
    。
三、按數罪併罰之定應執行之刑，係出於刑罰經濟與責罰相當之
    考量，並非予以犯罪行為人或受刑人不當之利益，為一種特
    別的量刑過程，相較於刑法第57條所定科刑時應審酌之事項
    係對一般犯罪行為之裁量，定應執行刑之宣告，乃對犯罪行
    為人本身及所犯各罪之總檢視，除應考量行為人所犯數罪反
    應出之人格特性，並應權衡審酌整體刑法目的及相關刑事政
    策，在量刑權之法律拘束性原則下，依刑法第51條第5 款之
    規定，採限制加重原則，以宣告各刑中之最長期為下限，各
    刑合併之刑期為上限，但最長不得逾30年，資為量刑自由裁
    量權之外部界限，並應受法秩序理念規範之比例原則、平等
    原則、責罰相當原則、重複評價禁止原則等自由裁量權之內
    部抽象價值要求界限之支配，使以輕重得宜，罰當其責，俾
    符合法律授與裁量權之目的，以區別數罪併罰與單純數罪之
    不同，兼顧刑罰衡平原則。又個案之裁量判斷，除非有全然
    喪失權衡意義或其裁量行使顯然有違比例、平等諸原則之裁
    量權濫用情形，否則縱屬犯罪類型雷同，仍不得將不同案件
    裁量之行使比附援引，與本案之量刑輕重比較，視為判斷法
    官本於依法獨立審判之授權所為之量刑裁奪有否濫用情事（
    最高法院100 年度台上字第21號、103 年度台抗字第319 號
    裁判均同此意旨參照）。是所定執行刑之多寡，係屬實體法
    上賦予法院依個案自由裁量之職權，如所為裁量未逾上述法
    定範圍，且無濫權情形，即無違法可言（最高法院99年度台
    抗字第583 號、第723 號裁定均同此意旨可參）。
四、經查：
  ㈠抗告人因犯竊盜等案件，經法院先後判處如原裁定附表所示
    之刑，均經分別確定在案，有判決書及本院被告前案紀錄表
    附卷可憑。檢察官向原審法院聲請定其應執行刑，經原審法
    院審核認聲請為正當，依刑法第51條第5款規定，以各宣告
    刑為基礎，於上開罪刑中經檢察官再聲請定刑，原定刑即失
    效，最長期有期徒刑7 月以上，各刑合併之刑期有期徒刑1
    年2 月以下，定其應執行刑為有期徒刑11月，顯未逾越刑法
    第51條第5 款所定之外部性界限，亦無逾越內部性界限之情
    事，要屬法院裁量職權之適法行使，且與法律規範之目的、
    精神、理念及法律秩序亦不相違背。綜上，原裁定所定應執
    行刑核無違法或不當。
  ㈡抗告意旨雖以前揭情詞指摘原裁定所定應執行刑裁量不當，
    惟觀諸抗告人所犯如附表所示4 罪，其中附表編號1 、4 所
    示之竊盜罪，法定刑分別為「5年以下有期徒刑、拘役或5百
    元以下罰金」、「6 月以上5年以下有期徒刑」；附表編號2
     所示之妨害公務罪，法定刑為「3 年以下有期徒刑、拘役
    或5百元以下罰金」；附表編號3 所示之藏匿人犯罪，法定
    刑為「2年以下有期徒刑、拘役或5 百元以下罰金」，原確
    定判決僅分別判處如附表各編號所示之宣告刑，難謂量刑過
    重，足認業經原確定判決審酌各項科刑事由後從輕量刑，而
    原審裁定定應執行刑為有期徒刑11月，亦就如附表所示各罪
    宣告刑之加總再減去有期徒刑3月，應認已考量抗告人所犯
    數罪所反映之人格特性，各罪彼此間之關聯性，基於刑罰目
    的性及刑事政策之取向等因素，總體而為適度之評價，經核
    亦符合法律授與裁量權之目的，所定應執行刑並無過苛過重
    之情事，難謂有何違反法秩序理念規範之目的、公平性等內
    部界限之情事，是抗告意旨執前詞指摘原裁定所定應執行刑
    裁量不當，請求另定適當之執行刑，並無理由，應予駁回。
據上論斷，應依刑事訴訟法第412 條，裁定如主文。
中　　華　　民　　國　　109 　年　　4 　　月　　6 　　日
                  刑事第十七庭  審判長法  官  鄭水銓
                                      法  官  李世華
                                      法  官  鍾雅蘭
以上正本證明與原本無異。
不得再抗告。
                                      書記官  黃亮潔
中　　華　　民　　國　　109 　年　　4 　　月　　6 　　日